Minutes et répertoires du notaire Jean FROMONT, 20 mai 1701 - 24 janvier 1730 (étude XVII)
Archives nationales
- Minutes de Jean FROMONT, 20 mai 1701 - mars 1730; MC/ET/XVII/478 - MC/ET/XVII/661
  - Minutes. 1728, octobre - décembre, octobre - décembre 1728; MC/ET/XVII/656
    - Potier fils (Albert), maître menuisier sur le pont Notre-Dame § Consentement, 17 décembre 1728; MC/ET/XVII/656
      ratification; Potier, fils, Albert
  - Minutes. 1729, janvier - mars, janvier - mars 1729; MC/ET/XVII/657
    - Courteille (Nicolas) marchand tapissier rue Saint-Sauveur § Notoriété aux dires de .. et consentement, 4 janvier 1729; MC/ET/XVII/657
    - Gouliau (Victor Louis) menuisier Cloître Saint-Jean de Latran § Alloué, 16 janvier 1729; MC/ET/XVII/657
      Gouliau, Victor Louis
    - Ruaulx (Denis) maître coutelier Vieille rue du Temple § Mariage de la fille de..., 6 février 1729; MC/ET/XVII/657
      contrat de mariage; Ruaulx, Denis
    - Louis (Robert) Serrurier grande rue du fg. Saint-Antoine § Mariage de la nièce de .., 15 février 1729; MC/ET/XVII/657
      contrat de mariage; Louis, Robert
    - Motot (Jean Jacques), menuisier, rue des Boucheries § Mariage de .., 15 février 1729; MC/ET/XVII/657
      contrat de mariage; Motot, Jean Jacques
    - Colombet (Jacques) maître menuisier rue de la Grande Truanderie § quittance, 18 février 1729; MC/ET/XVII/657
      quittance; Colombet, Jacques
    - Gallet (Louis) maître relieur doreur de livres rue Charretière § Mariage de la fille de .., 20 février 1729; MC/ET/XVII/657
    - Batilliot (Jacques) maître relieur doreur de livres à Paris § Mariage du fils de feu .., 20 février 1729; MC/ET/XVII/657
    - Batilliot (Etienne) relieur et doreur de livres rue des Sept Voies § Mariage de .., 20 février 1729; MC/ET/XVII/657
      contrat de mariage; Batilliot, Etienne
    - Hazon (Claude Louis) maître et marchand tapissier rue Mouffetard § Constitution, 7 mars 1729; MC/ET/XVII/657
      constitution de rente; Hazon, Claude Louis
    - Rossignol (François) maître et marchand tapissier rue Quincampoix § Vente et bail de meubles, 10 mars 1729; MC/ET/XVII/657
      acte de vente; bail; Rossignol, François
    - Transport et rétrocession concernant François Verdier, peintre ordinaire du roi, demeurant rue des Fossés-Saint-Victor., 17 mars 1729; MC/ET/XVII/657
      cession; cession; Fossés-Saint-Victor (rue des); Verdier, François (1651-1730); peintre
    - Coignerat (Pierre) maçon rue Mouffetard § alloué, 20 mars 1729; MC/ET/XVII/657
      Coignerat, Pierre
    - Contrat d'union et délaissement entre François Verdier, Michel Tardif, peintre et généalogiste de sa majesté, demeurant rue des Fossés-Saint-Victor, les héritiers de Antoinette Butay, l'épouse de Jean Audran, graveur du roi, demeurant à l'hôtel des Gobelins et leurs créanciers, 27 mars 1729; MC/ET/XVII/657
      accord; Fossés-Saint-Victor (rue des); Gobelins (hôtel des); Audran, Jean (1667-1756); Butay, Antoinette; Tardif, Michel; Verdier, François (1651-1730); graveur; peintre
    - Denis (Louis) maçon et entrepreneur de bâtiments rue Saint-Nicolas du Chardonnet § Contrat d'union et délaissement, 27 mars 1729; MC/ET/XVII/657
    - Capronnier (François) maître menuisier rue des Fossés Saint-Victor § Contrat d'ancien et délaissement, 27 mars 1729; MC/ET/XVII/657
    - Betou (Silvain) maçon à Chaillot § Vente, 28 mars 1729; MC/ET/XVII/657
      acte de vente; Betou, Silvain
    - Pillepret dit Le Bons (André) maître serrurier rue Princesse § Inventaire après le décès de .., 30 mars 1729; MC/ET/XVII/657
      inventaire; Pillepret dit Le Bons, André
  - Minutes. 1729, avril - juin, avril - juin 1729; MC/ET/XVII/658
    - Raguin (Nicolas) maître serrurier rue Saint-Jacques du Haut Pas § transport, 14 mars 1729; MC/ET/XVII/658
      Raguin, Nicolas
    - Procuration de François Verdier, peintre du roi, demeurant rue des Fossés-Saint-Victor, à Jean Audran, graveur ordinaire du roi, demeurant en l'hôtel des Gobelins., 1er avril 1729; MC/ET/XVII/658
      procuration; Fossés-Saint-Victor (rue des); Gobelins (hôtel des); Audran, Jean (1667-1756); Verdier, François (1651-1730); graveur; peintre
    - Buache (Claude) maître serrurier rue aux Fevres § Inventaire après décès de la femme de -, 7 avril 1729; MC/ET/XVII/658
      inventaire; Buache, Claude
    - Mainlevées concernant François Verdier, peintre ordinaire du roi, demeurant rue des Fossés-Saint-Victor., 15 avril 1729; MC/ET/XVII/658
      mainlevée; Fossés-Saint-Victor (rue des); Verdier, François (1651-1730); peintre
    - Verdier (Jean Baptiste) maître horloger rue des Francs Bourgeois § Mainlevée, 15 avril 1729; MC/ET/XVII/658
      Verdier, Jean Baptiste
    - Barancourt (Claude) maître éventailliste rue Bourg l'Abbé § Convention et obligation, 25 avril 1729; MC/ET/XVII/658
      obligation; Barancourt, Claude
    - Cardon (Jean) tapissier à Bicêtre § Notoriété, 29 avril 1729; MC/ET/XVII/658
      Cardon, Jean
    - Roby (Jean Baptiste) tapissier aux Gobelins rue Mouffetard § Notoriété aux dires de .., 29 avril 1729; MC/ET/XVII/658
      Roby, Jean Baptiste
    - Grignon (Jean Baptiste) tapissier aux Gobelins rue Mouffetard § notoriété aux dires de .., 29 avril 1729; MC/ET/XVII/658
      Grignon, Jean Baptiste
    - Vandambourg dit Bermanne (Jacques) tapissier aux Gobelins § Notoriété du décès de .., 29 avril 1729; MC/ET/XVII/658
      Vandambourg dit Bermanne, Jacques
    - Devis et marché pour la construction d'une partie de bâtiment sur un terrain appartenant au collège de Sees, rue de la Harpe., 30 avril 1729; MC/ET/XVII/658
      devis; marché; Harpe (rue de la)
    - Devis et marché des ouvrages de maçonnerie pour la construction d'une partie de bâtiment sis rue de la Harpe, appartenant au collège de Séez, fait par Louis Dumas, maître maçon et entrepreneur de bâtiments, aidés de Jean Antoine Delajoue, aspirant à la maîtrise du métier., 30 avril 1729; MC/ET/XVII/658
      devis; marché; Harpe (rue de la); Sées (collège de); Delajoue, Jean Antoine; Dumas, Louis; chef d'entreprise; maçon
    - Bourdon (Ambroise) maître tourneur rue des Gravilliers § Mariage de .., 1er mai 1729; MC/ET/XVII/658
      contrat de mariage; Bourdon, Ambroise
    - Devis et marché de menuiserie pour une maison rue de la Harpe appartenant au collège de Sees., 2 mai 1729; MC/ET/XVII/658
    - Pleney (Antoine), maître menuisier, rue Neuve de Richelieu § Devis et marché, 2 mai 1729; MC/ET/XVII/658
      devis; marché; Pleney, Antoine
    - Devis et marché de serrurerie et gros fer pour une maison rue de la Harpe appartenant au collège de Sees., 2 mai 1729; MC/ET/XVII/658
    - Plusieurs devis et marché de couverture, serrurerie, charpente, menuiserie, pour la construction d'une maison sise rue de la Harpe, appartenant au collège de Séez, dont pour celui de menuiserie fait par Antoine Plency, maître menuisier, une série de dessins en annexe., 2 mai 1729; MC/ET/XVII/658
      devis; marché; Harpe (rue de la); Sées (collège de); Plency, Antoine; menuisier
    - David (Denis) maître serrurier rue Judas § devis et marché, 2 mai 1729; MC/ET/XVII/658
      devis; marché; David, Denis
    - Verrier (Michel) marchand tapissier rue de Berry § Inventaire après le décès de la femme de .., 4 mai 1729; MC/ET/XVII/658
      inventaire; Verrier, Michel
    - Rassicot (Antoine) Serrurier rue des Charbonniers § Convention, 8 mai 1729; MC/ET/XVII/658
      Rassicot, Antoine
    - Rassicot (Jean Baptiste) Serrurier rue des Charbonniers § Convention, 8 mai 1729; MC/ET/XVII/658
      Rassicot, Jean Baptiste
    - Rassicot (Pierre) Serrurier rue des Charbonniers § Convention, 8 mai 1729; MC/ET/XVII/658
      Rassicot, Pierre
    - Pouche (Thomas) maître relieur doreur de livres rue Saint-Jean de Beauvais § Inventaire après le décès de .., 9 mai 1729; MC/ET/XVII/658
      inventaire; Pouche, Thomas
    - Ponche (Thomas) maître relieur doreur de livres; rue Saint-Jean de Beauvais § renonciation de la veuve de .., 11 mai 1729; MC/ET/XVII/658
      Ponche, Thomas
    - Rubarbe (Claude), orfèvre, sur le Pont au Change, en qualité de procureur § Mariage, 18 mai 1729; MC/ET/XVII/658
      contrat de mariage; Rubarbe, Claude
    - Lisonnet (Jean Etienne), marchand orfèvre, rue Aux Ours § Quittance, 31 mai 1729; MC/ET/XVII/658
      quittance; Lisonnet, Jean Etienne
    - Leschard Pierre, menuisier à Argenteuil § Consentement, 4 juin 1729; MC/ET/XVII/658
      ratification; Leschard, Pierre
  - Minutes. 1729, juillet - août, juillet - août 1729; MC/ET/XVII/659
    - Dumas (Louis) tapissier et fabriquant rue de Bourgogne § transport de droits successifs, 7 juillet 1729; MC/ET/XVII/659
      transport de droits; Dumas, Louis
    - Simonet (Blaise) maître cartier place de Cambrai § Consentement, 11 juillet 1729; MC/ET/XVII/659
      Simonet, Blaise
    - Colson (Corneille Georges), marchand orfèvre joaillier, sur le pont Saint-Michel § Dépôt de pièces, 23 juillet 1729; MC/ET/XVII/659
      dépôt de pièces; Colson, Corneille Georges
    - Levacher Ambroise, maître menuisier, rue Mouffetard § Convention et obligation, 24 juillet 1729; MC/ET/XVII/659
      convention; obligation; Levacher, Ambroise
    - Mercier (Noël), maître menuisier, rue Bordette § Convention et obligation, 24 juillet 1729; MC/ET/XVII/659
      convention; obligation; Mercier, Noël
    - De Grealle (François) maître tourneur grande rue du fg. Saint Antoine § Mariage de .., 1er août 1729; MC/ET/XVII/659
      contrat de mariage; De Grealle, François
    - Godefroy (Ferdinand Joseph), peintre, cloître Saint-Germain-l'Auxerrois § Mainlevée, 7 août 1729; MC/ET/XVII/659
      mainlevée; Godefroy, Ferdinand Joseph
    - Bail à rente concernant Etienne Charpentier, graveur en taille douce, demeurant rue Saint-Victor., 25 août 1729; MC/ET/XVII/659
      bail; Saint-Victor (rue); Charpentier, Etienne; graveur
    - Le Tellier (Louis) maître maçon, entrepreneur de bâtiments rue et porte du Temple § Mainlevée et quittance, 27 août 1729; MC/ET/XVII/659
      quittance; Le Tellier, Louis
    - Armand (Germain) potier d'étain rue Saint Denis § partage, 30 août 1729; MC/ET/XVII/659
      partage; Armand, Germain
  - Minutes. 1729, septembre - décembre, septembre - décembre 1729; MC/ET/XVII/660
    - Comparution et quittance de Jean-Baptiste Cudville, maître maçon, rue Sainte-Barbe., 3 septembre 1729; MC/ET/XVII/660
      Date de révision: 2017 (Marie-Françoise Limon-Bonnet)
      quittance; Cudville, Jean Baptiste
    - Comparution et quittance de Michel Etienne Cudville, maître maçon, rue Montmartre., 3 septembre 1729; MC/ET/XVII/660
      quittance; Cudville, Michel Etienne
    - Convention de Jacques Dusarre, maître sculpteur, rue Clopin., 4 septembre 1729; MC/ET/XVII/660
      Dusarre, Jacques
    - Inventaire après décès de Michel Rémy, marchand mercier à Paris, à la requête, entre autres, de Jean-Baptiste Scotin, maître graveur, demeurant rue Saint-Jacques paroisse Saint-Séverin, comme tuteur de Germaine Rémy, fille mineure dudit défunt et de sa première femme Denise Roland, 10 septembre 1729; MC/ET/XVII/660
      inventaire après décès; Saint-Jacques (rue); Roland, Denise; Rémy, Germaine; Rémy, Michel; Scotin, Jean-Baptiste I (1678-1740); graveur; commerçant
    - Mariage de Pierre Charles Sejourné, doreur, rue de la Juiverie., 11 septembre 1729; MC/ET/XVII/660
      contrat de mariage; Sejourné, Pierre Charles
    - Mariage de Michel Taillefer dit Verrier, tapissier, rue de Berry., 21 septembre 1729; MC/ET/XVII/660
      contrat de mariage; Taillefer dit Verrier, Michel
    - Mariage de Jean Paul Billioret, fils de Paul Billioret, menuisier, rue Mouffetard., 2 octobre 1729; MC/ET/XVII/660
      contrat de mariage; Billioret, Jean Paul
    - Procuration de Michel Du Pressoir, vendeur d'estampes, Grande-rue du Faubourg-Saint-Jacques-du-Haut Pas., 5 octobre 1729; MC/ET/XVII/660
      procuration; Du Pressoir, Michel
    - Procuration de Toussaint Gervais, marchand d'estampes à Paris., 5 octobre 1729; MC/ET/XVII/660
      procuration; Gervais, Toussaint
    - Procuration d'Henri Louis Marchand, maître menuisier, à Dourdan., 29 octobre 1729; MC/ET/XVII/660
      procuration; Marchand, Henry Louis
    - Procuration de Pierre Marchand, maître menuisier à Dourdan., 29 octobre 1729; MC/ET/XVII/660
      procuration; Marchand, Pierre
    - Inventaire après décès de Nicolas Marchand, maître potier d'étain, place Maubert., 7 novembre 1729; MC/ET/XVII/660
      inventaire; Marchand, Nicolas
    - Transaction de Jacques Langlois, maître peintre, rue Saint-Denis., 10 novembre 1729; MC/ET/XVII/660
      accord; Langlois, Jacques
    - Quittance de Jean-Baptiste Scotin, graveur ordinaire du roi à Paris, en sa qualité de tuteur., 15 novembre 1729; MC/ET/XVII/660
      quittance; Scotin, Jean-Baptiste I (1678-1740); graveur
    - Quittance de Jean Jacob, maître maçon, Petit Cloître des Jésuites., 15 novembre 1729; MC/ET/XVII/660
      quittance; Jacob, Jean
    - Vente de meubles de Charles Lietaud, ébéniste, rue de Bourgogne., 30 novembre 1729; MC/ET/XVII/660
      acte de vente; Lietaud, Charles
    - Inventaire après décès à la requête de Gabriel Gautier, maître sculpteur, demeurant rue de Beauregard., 10 décembre 1729; MC/ET/XVII/660
      inventaire après décès; Beauregard (rue); Gautier, Gabriel; sculpteur
    - Quittance de Jacques Segond, maître maçon, rue des Gobelins., 12 décembre 1729; MC/ET/XVII/660
    - Bail de Guillaume Lepy, marchand tapissier, rue Mouffetard., 18 décembre 1729; MC/ET/XVII/660
    - Bail de Robert Bouilierot, maître cartier papetier, rue Saint-Honoré., 26 décembre 1729; MC/ET/XVII/660
      bail
  - Minutes. 1730, 3 janvier - mars, 3 janvier - mars 1730; MC/ET/XVII/661
    1730, 3 à 24 janvier: actes passés par-devant Jean Fromont.
    1730, 25 janvier à 31 mars: actes passés par-devant Jean Michelin.
    - Mariage de la fille de Charles Michel Poullalier, maçon à Poissy., 9 janvier 1730; MC/ET/XVII/661
      contrat de mariage; Poullalier, Charles Michel
    - Quittance de la veuve de François Etienne Laisney, architecte juré expert à Paris., 12 janvier 1730; MC/ET/XVII/661
      quittance; Laisney, François Etienne
    - Bail de Jacques François Cambault, maître maçon, grande rue du Faubourg-Saint-Jacques du-Haut-Pas., 12 janvier 1730; MC/ET/XVII/661
      bail; Cambault, Jacques François
    - Bail de Louis Gabriel Longpré, maçon à Villejuif., 14 janvier 1730; MC/ET/XVII/661
      bail; Longpré, Louis Gabriel
    - Liquidation et partage concernant Charles Chastelain, peintre ordinaire du roi et inspecteur des Gobelins y demeurant., 17 janvier 1730; MC/ET/XVII/661
      partage; Gobelins (hôtel des); Chastelain, Charles; inspecteur (Ancien Régime); peintre
    - Liquidation et partage de Charles Barbier, tapissier, rue des Rosiers., 17 janvier 1730; MC/ET/XVII/661
      partage; Barbier, Charles
    - Décharge de Jean Corbay, marchand verrier faïencier à Paris., 24 janvier 1730; MC/ET/XVII/661
      Corbay, Jean
    - Décharge de Nicolas Corbay, maître verrier faïencier à Paris., 24 janvier 1730; MC/ET/XVII/661
- Répertoire(s) de Jean FROMONT, 22 juin 1701 - février 1751; MC/RE/XVII/1
  - Répertoire. 1701, 22 juin - 1751, février, 22 juin 1701 - février 1751; MC/RE/XVII/1
    En tête du répertoire du notaire Jean Michelin (MC/RE/XVII/1, janvier 1730 - 12 février 1751) sont conservés quatre fragments du répertoire du notaire Jean Fromont pour les années 1701 et 1702.
    Ces feuillets portent sur les périodes suivantes:
    - du 22 juin au 16 juillet 1701
    - du 7 au 29 août 1701
    - du 15 janvier au 2 février 1702
    - du 23 février au 20 mars 1702.
    Informations concernant le classement et la cotation:
    Le niveau inférieur de description, quand il existe, correspond aux mentions d'actes contenues dans le répertoire. Parmi celles-ci, certaines peuvent y être décrites, de manière plus ou moins détaillée. Pour consulter l'acte proprement dit, il convient de rechercher la cote au niveau des articles (registre ou liasse) des minutes du notaire (cote de type 'MC/ET').